【裁判字號】    97,台抗,131
【裁判日期】    970221
【裁判案由】    竊盜等罪聲明異議
【裁判全文】
最高法院刑事裁定              九十七年度台抗字第一三一號
抗  告  人  甲○○
上列抗告人因對於檢察官執行其竊盜等罪之指揮聲明異議，不服
台灣高等法院高雄分院中華民國九十六年十二月二十四日駁回其
異議之裁定（九十六年度聲字第一二四八號），提起抗告，本院
裁定如下：
    主  文
原裁定撤銷，應由台灣高等法院高雄分院更為裁定。
    理  由
按「減刑前已羈押之日數及已執行之刑期，均折抵或算入減刑後
之刑期」，為中華民國九十六年罪犯減刑條例第十三條第一項前
段所明定。卷查抗告人甲○○於原法院裁定減刑並定執行刑之前
，原係在台灣台中監獄執行其因竊盜（計三罪經分別論處有期徒
刑一年六月、一年、四月）、偽造署押（處有期徒刑四月）、偽
造印文（處有期徒刑四月）、贓物（處有期徒刑五月）、偽造文
書（處有期徒刑三月）等七罪，經台灣高雄地方法院以九十五年
度聲字第二四一六號裁定所定之應執行刑有期徒刑三年九月（即
台灣高雄地方法院檢察署檢察官以九十五年執更崑字第一七五七
號執行指揮書執行之刑期），則抗告人嗣經減刑後，其已執行之
刑期，自應合併算入上開七罪減刑後之刑期，始屬適法。惟檢察
官嗣係就上開七罪及抗告人另犯之偽造文書、傷害、竊盜等三罪
，向原法院聲請減刑及定其應執行之刑，經原法院以民國九十六
年七月十六日九十六年度聲減字第五六０號裁定（下稱減刑裁定
）減刑後，並就其附表編號一、五、六、七所示各罪及編號二、
三、四、八、九、一０所示各罪，分別定其應執行之刑為有期徒
刑一年一月、一年七月，確定後經台灣台中地方法院檢察署檢察
官分別以九十六年執減更公字第四二０八號及四二０八之一號執
行指揮書接續執行；經核抗告人原執行上揭七罪之刑，經減刑裁
定列為該裁定附表編號一至七所示之罪，而台灣台中地方法院檢
察署檢察官九十六年執減更公字第四二０八號執行指揮書所執行
者，係減刑裁定附表編號二、三、四、八、九、一０等六罪減刑
後所定之應執行之刑，則抗告人減刑前已執行之刑期，既係台灣
高雄地方法院以九十五年度聲字第二四一六號裁定所定之應執行
刑，其已執行者究係該七罪何部分之刑期，即屬無從區分，台灣
台中地方法院檢察署檢察官就該減刑裁定指揮執行時，未將抗告
人減刑前已執行之刑期，算入減刑後該減刑裁定附表編號一、五
、六、七所示各罪之刑期，是否與中華民國九十六年罪犯減刑條
例第十三條第一項前段之規定意旨相符？抗告人原在監執行之台
灣高雄地方法院九十五年度聲字第二四一六號裁定所定之應執行
刑，於減刑裁定到達監獄前是否已屆滿？檢察官就抗告人減刑前
已執行之刑期，應算入其經減刑裁定減刑後之何罪刑期，始屬適
當？原裁定俱未予審究、說明，即逕為駁回抗告人聲明異議之裁
定，尚非適法。抗告意旨執以指摘，非無理由，原裁定應予撤銷
，由原審法院查明後更為適法之裁定。
據上論結，應依刑事訴訟法第四百十三條前段，裁定如主文。
中    華    民    國  九十七  年    二    月  二十一  日
                      最高法院刑事第十庭
                          審判長法官  林  永  茂
                                法官  吳  昆  仁
                                法官  蘇  振  堂
                                法官  蕭  仰  歸
                                法官  何  菁  莪
      本件正本證明與原本無異
                                      書  記  官
中    華    民    國  九十七  年    三    月    三    日
                                                 H


司法院資訊處製作；財團法人民間司法改革基金會備份。
